# Galang Raka Saputra

Programmer

+62895428171038 | galangraka160905@gmail.com | Gunung Baru Gg. Suka asih Bandung

#### **Profil**

Programmer yang memiliki pengalaman di backend maupun front end. Terbiasa menggunakan bahasa pemrograman PHP dan Javascript serta Menggunakan RDBMS MySQL dan PostgreSQL untuk Database. Memiliki Kemampuan menggunakan Framework PHP yaitu Laravel serta Library Javascript yaitu Leaflet

## Kemampuan Utama

- HTML
- CSS
- JavaScript
- Laravel

- MySQL
- PostgreSQL
- Leaflet

# Pengalaman Kerja

## Programmer - PT.Maxxima Innovative

June 2023 - July 2024

- Mengembangkan Aplikasi Web Mengggunakan Laravel
- Mengembangkan Aplikasi Map di Web menggunakan Leaflet
- Memelihara Database Aplikasi menggunakan PostgresSql

#### **Programmer - PT.Maxxima Innovative**

Sep 2024 – Now

- Membuat dan menjadwalkan konten untuk sosial media
- Berhasil menaikkan followers akun klien hingga 200% dalam 4 bulan
- Melakukan riset keyword dan optimasi caption untuk engagement

## Bahasa yang dikuasai

- Indonesia
- Inggris

### Pendidikan

• SMKN 11 Bandung, Rekayasa Perangkat Lunak

2020 - 2023

#### **Portfolio**

• www.galangraka.vercel.app